臺灣高等法院刑事判決　　　　　　　　96年度上易字第1334號
上　訴　人
即　被　告　甲○○
選任辯護人　張建鳴律師
選任辯護人　黃毓棋律師
選任辯護人　林彥苹律師
上列上訴人因竊盜案件，不服臺灣板橋地方法院95年度易字第
2604號，中華民國96年2月14日第一審判決（起訴案號：臺灣板
橋地方法院檢察署95年度偵字第26458號），提起上訴，本院判
決如下：
    主  文
原判決撤銷。
甲○○結夥三人以上攜帶兇器竊盜，處有期徒刑壹年肆月，扣案
鐵撬支沒收，減為有期徒刑捌月，扣案鐵撬支沒收。
    事  實
一、甲○○為計程車司機，竟與張景盛（已判決確定）綽號「阿
    明」之成年男子，三人共同基於意圖為自己不法所有之犯意
    聯絡，並攜帶甲○○所有之客觀上足以對人之生命、身體造
    成威脅而可供兇器使用之鐵撬3 支，前往臺北縣三峽鎮○○
    路臺七乙線，竊取和聯營造工程有限公司正在裝置之白鐵製
    道路護欄排水孔，變賣花用，計延綿5 公里之長，接續為下
    列犯行：
(一)、於民國（下同）95 年11月8日10時30分許，由甲○○駕駛車
    牌號碼86 3-CP 號營小客車搭載張景盛、「阿明」，共同持
    前開鐵撬3支卸下道路護欄排水孔6塊（每塊價值約新臺幣〈
    下同〉1,500 元）而竊取之，旋將之載往黃性華所經營址設
    臺北縣三峽鎮○○路○段383號「攸明資源回收場」變賣得款
    3,744元。
(二)、復於同日16時30許，在上開處所附近，以相同方式竊得排水
    孔4 塊，旋亦將之載往黃性華所經營前開「攸明資源回收場
    」變賣得款2,446元。
(三)、再於同日20時許，在上開處所附近，以相同方式，竊得排水
    孔4 塊，惟適有農夫在旁灌溉，甲○○、張景盛因恐竊行遭
    人察覺即先行離去，迨返回上址，正欲將排水孔模具4 塊搬
    運上甲○○所駕駛前開營小客車之際，當場為巡邏警員查獲
    ，並扣得前開鐵撬3支。
二、案經和聯營造工程有限公司訴由臺北縣政府警察局三峽分局
    報告偵辦。
    理  由
一、訊據被告甲○○對於上開時地駕駛計程車載送張景盛、「阿
    明」并載運白鐵製道路護欄排水孔至「攸明資源回收場」等
    事實，供認不諱，雖矢口否認有與張景盛、「阿明」共同竊
    盜，辯稱，第1 趟載張景盛、「阿明」時，不知他們要去偷
    東西，是因他們包車所以載他們到臺北縣三峽鎮○○路臺七
    乙線7 公里處，到了後，「阿明」就叫其先離去，等2、3個
    小時再過來，之後，其再過來時，就看見地上有排水孔，張
    景盛並將之搬上其所開計程車，因包車的人在車上，所以也
    沒有問緣由，並無此部份之共同竊盜犯行，第2、3趟去載的
    時候，知道張景盛、「阿明」是偷東西，但其只是開車在旁
    邊繞，等張景盛、「阿明」將排水孔撬起來後才去載，並無
    共同竊盜云云。
二、經查上開犯罪事實業據張景盛（已判決確定）在原審審理中
    坦認在卷，核與證人即告訴代理人乙○○於警詢中證述失竊
    情節，證人即「攸明資源回收場」負責人黃性華於警詢中證
    述被告等三人變賣排水孔等情，俱無不合，並有乙○○所出
    具之臺北縣政府警察局三峽分局贓物認領保管單、臺北縣政
    府警察局三峽分局五寮派出所扣押物品目錄表、扣押筆錄在
    卷可參，鐵撬3支扣案為憑。
三、按本件白鐵製道路護欄排水孔，係和聯營造工程有限公司正
    在臺北縣三峽鎮○○路臺七乙線道路旁裝置，顯然為公共工
    程之物品，一般人對之絕無處分權。被告甲○○為計程車司
    機，對於計程車乘客前往撬起道路護欄排水孔，豈能謂為不
    知竊盜？被告甲○○若非自始與張景盛、「阿明」共同竊盜
    ，豈有提供車上之鐵撬支供張景盛、「阿明」？被告甲○
    ○若非共同竊盜，其於張景盛、「阿明」撬起道路護欄排水
    孔時，即可揚長而去，瓜田李下，豈有在附近徘徊之理？其
    在附近徘徊，應係替張景盛、「阿明」行竊把風。而本件竊
    盜，計延綿5 公里之長，分三次來回搬運，被告甲○○自始
    至終參與，甚至變賣贓物時，被告甲○○亦未離去，應係為
    得款分贓之故，須確知銷贓得款若干，防止其他共犯從中黑
    吃黑使然。
四、從而，被告甲○○所辯，均不足採，上開共同竊盜犯行，堪
    予認定。按刑法第321 條第1項第3款之攜帶兇器竊盜罪，係
    以行為人攜帶兇器竊盜為其加重條件，此所謂兇器，其種類
    並無限制，凡客觀上足對人之生命、身體、安全構成威脅，
    具有危險性之兇器均屬之，且祇須行竊時攜帶此種具有危險
    性之兇器為已足，並不以攜帶之初有行兇之意圖為必要，最
    高法院79年度臺上字第5253號判例可資參照。查本件被告甲
    ○○與張景盛、「阿明」三 人攜帶兇器竊盜係犯刑法第321
    條第1項第3款、第4款加重竊盜罪；其在道旁延綿5公里之長
    ，撬起道路護欄排水孔，嗣後陸續來回搬運之竊盜行為，性
    質上應係一個竊盜行為之接續動作，屬於單純一罪。原審認
    屬獨立數罪，已屬可議，原判決未及依中華民國96年罪犯減
    刑條例減刑，亦有未當。被告上訴意旨否認犯罪云云，固非
    可取，惟原判決既有可議，即屬不可維持，本院自應將原判
    決撤銷改判。
五、查被告甲○○為計程車司機，不務正常營業，竟淪為共同竊
    盜，所竊本件物品係地方公共建設之道路護欄排水孔物品，
    關係水土保持與水利設施，潛在影響不可謂不大，竊盜範圍
    達5 公里之長，損壞巨大，且已計程車作為運贓工具，惡性
    不小，實值邇來常見此類犯罪，如不從重量刑，不足以警來
    茲，本院爰處以如主文所示之刑；又被告甲○○係在96 年4
    月24日以前所犯，合於中華民國96年罪犯減刑條例所定之減
    刑條件，并依法減刑如主文所示。扣案之鐵撬3 支，係被告
    甲○○所有，且供其等共犯本件竊盜犯罪所用之物，併予宣
    告沒收。
據上論斷，應依刑事訴訟法第369條第1項前段、第364條、第299
條第1項前段，刑法第321條第3、4款、第38條第1項第2款，中華
民國96年罪犯減刑條例第2條第1項第3款、第7條，判決如主文。
本案經檢察官吳慧蘭到庭執行職務。
中　　華　　民　　國　　96　　年　　7 　　月　　31　　日
                　刑事第五庭　審判長法　官　吳　敦
                                　　法　官　張傳栗
                                　　法　官　陳祐治
以上正本證明與原本無異。
不得上訴。
                                　　書記官　蔡慧娟
中　　華　　民　　國　　96　　年　　7 　　月　　31　　日
附錄：本案論罪科刑法條全文
中華民國刑法第321條
犯竊盜罪而有左列情形之一者，處六月以上、五年以下有期徒刑
：
一  於夜間侵入住宅或有人居住之建築物、船艦或隱匿其內而犯
    之者。
二  毀越門扇、牆垣或其他安全設備而犯之者。
三  攜帶兇器而犯之者。
四  結夥三人以上而犯之者。
五  乘火災、水災或其他災害之際而犯之者。
六  在車站或埠頭而犯之者。
前項之未遂犯罰之。
